# 建造合同一处疑问，求助陈版

提问人：suguar 时间：2015-05-04 08:55:34
确认同收入、费用、毛利——完工百分比法： 　　借：主营业务成本 贷：主营业务收入 *工程施工——合同毛利（损失） 预计总成本﹥合同总收入，则形成合同预计损失，应计提损失准备（针对没有完工的部分） 　　计提未完工准备额＝（成本－收入）×（1-完工进度） 　　借：资产减值损失 　　　　贷：存货跌价准备
陈版，此处只是预计，且是对未来将发生的部分进行预计，并不存在标的资产，为什么是损失是通过计提减值呢？存货中可不是这么处理

回答人：chenyiwei
针对后续尚未履行的部分计提的合同亏损准备，因为尚未履行的部分尚未形成存货，确实是采用预计负债的方式更为合理。对已完工部分形成的存货计提跌价准备的考虑可能是因为整个建造合同是一个整体，但仍有争议。